臺灣宜蘭地方法院民事判決　　　　　　　　93年度親字第17號
原　　　　告　乙○○
被　　　　告　丙○○
兼法定代理人　甲○○
當事人間請求否認子女事件，本院於民國94年2 月22日言詞辯論
終結，判決如下：
    主  文
確認被告丙○○（男、89年11月15日出生、
Ｚ000000000）非被告甲○○自原告受胎所生之婚生子女。
訴訟費用由被告負擔。
    事實及理由
一、按關於認諾及訴訟上自認或不爭執事實之效力，於第589 條
    否認子女之訴，不適用之，民事訴訟法第594 條定有明文。
    是本件否認子女之訴，事關身分關係真實的發現及公益，其
    事由是否存在屬法院依職權調查之事項，是被告甲○○雖對
    原告之聲明及主張表示無意見，亦不生訴訟法上認諾或自認
    之效果，合先敘明。
二、原告起訴主張：原告與被告甲○○於77年6 月29日結婚，90
    年4 月9 日離婚，並辦妥
    年11月15日於台北縣三重市東和婦產科產下被告丙○○，並
    依法即推定被告丙○○為原告與被告甲○○之婚生子，因而
    前開
    告甲○○於婚姻關係存續期間即86年間，被告甲○○即因故
    離家出走與原告分居多年，是被告丙○○確非自原告處受胎
    而產下，故被告丙○○應非原告與被告甲○○所生。而原告
    於93年8 月間因故至戶政事務所調閱
    ，則本件被告丙○○之婚生推定既與事實不符，原告爰依民
    法第1063條第2 項之規定，訴請確認被告丙○○非原告與被
    告甲○○之婚生子，以釐血源，而聲明如主文第一項所示。
    被告則以：對原告前述主張及請求沒有意見。
三、是本院應審酌者為：原告依民法第1063條提起否認子女訴訟
    有無理由：
（一）經查，原告與被告甲○○係於77年6 月29日結婚、90年4
      月9 日離婚，而被告甲○○於89年11月15日於台北縣三重
      市東和婦產科產下被告丙○○，於90年10月17日辦理
      登記等情，而原告於93年8 月30日至戶政事務所調閱
      謄本才得知此事等情，業經兩造不爭執外，並有宜蘭縣羅
      東戶政事務所94年1 月6 日羅鎮戶字第940000064 號函及
      所附申報出生之資料、彰化縣大城鄉戶政事務所94年1 月
      24日彰大戶字第940000111 號函可查，此外另有原告提出
      之
（二）又原告主張被告丙○○非被告甲○○自其受胎所生一節，
      為被告甲○○所是認，且經本院囑託法務部調查局鑑定兩
      造間血緣關係之結果，覆稱：「依據遺傳法則，丙○○之
      DNA STR 式VWA 、FGA 、CSF1PO、D13S317 、D8S1179 、
      D21S11、D18S51、D16S539 、D2S1338 、D19S433 等項型
      別與乙○○相對應型別均矛盾，因此認為乙○○不可能為
      丙○○之生父。」此有法務部調查局93年11月19日調科肆
      字第9300459410號鑑定通知書附卷可稽。是原告此部分主
      張亦屬可採。
（三）民法第1063條第1 項推定之婚生子女，如夫妻之一方能證
      明妻非自夫受胎者，得於知悉子女出生之日起，一年內提
      起否認之訴，同條第2 項定有明文。查被告丙○○受胎期
      間，既係在被告甲○○與原告婚姻關係存續中，則依法自
      應推定被告丙○○為原告與被告甲○○之婚生子女，然被
      告甲○○受胎懷有被告丙○○，確非自原告受胎，已如前
      述。準此，原告於知悉被告丙○○出生之日起一年內提起
      本件訴訟，於法洵屬有據，應予准許。
五、訴訟費用負擔之依據：民事訴訟法第85條第1 項前段、第78
條判決如主文。
中　　華　　民　　國　　94　　年　　3 　　月　　8 　　日
                      臺灣宜蘭地方法院家事法庭
                          法      官　  蔡仁昭
以上正本與原本無異。
如不服本判決，應於收受送達後20日內向本院提出上訴狀（應附
繕本）。
中　　華　　民　　國　　94　　年　　3 　　月　　10　　日
                          書  記  官    黃月雲
